【裁判字號】    98,交聲,1444
【裁判日期】    990303
【裁判案由】    聲明異議
【裁判全文】
臺灣臺南地方法院交通事件裁定        98年度交聲字第1444號
移送機關    交通部公路總局嘉義區監理所臺南監理站
異議人即
受處分人    甲○○
上列異議人即受處分人因違反道路交通管理處罰條例案件，對於
交通部公路總局嘉義區監理所臺南監理站民國98年11月3日所為
之裁決處分（處分案號：嘉監南字第裁74-M00000000號）聲明異
議，本院裁定如下：
    主    文
異議駁回。
    理    由
一、原處分意旨略以：異議人即受處分人甲○○（下稱異議人）
    所有車牌號碼3956-NR號自用小客車，於民國98年8月26日12
    時20分許，在臺南縣新營市○○路中國信託前，因在禁止臨
    時停車處所停車（劃有禁止臨時停車標線停車），經臺南縣
    警察局交通警察隊員警製單逕行舉發，嗣經移送機關即交通
    部公路總局嘉義區監理所臺南監理站（下稱原處分機關）以
    其違規事證明確，依道路交通管理處罰條例第56條第1項第1
    款及違反道路交通管理事件統一裁罰基準表之規定，裁處異
    議人罰鍰新臺幣（下同）900元等語。
二、本件異議意旨略以：同一個圓環兩種不同制度；且禁止臨時
    停車標示位置不明顯，以行車方向標示在尾巴，異議人無法
    看清楚，當地居民陳情無數次，皆不受當地政府、警局處理
    ，警察把違規地當績效，搶報拖吊車輛，異議人被這陷井拖
    吊實不合理，為此聲明異議，請求撤銷原處分等語。
三、按汽車停車時，禁止臨時停車處所不得停車；汽車駕駛人停
    車時，在禁止臨時停車處所停車者，處600元以上1,200元以
    下罰鍰，道路交通安全規則第112條第1項第1款，道路交通
    管理處罰條例第56條第1項第1款分別定有明文。次按禁止臨
    時停車線，用以指示禁止臨時停車路段，以劃設於道路緣石
    正面或頂面為原則，無緣石之道路得標繪於路面上，距路面
    邊緣以30公分為度。本標線為紅色實線，線寬除設於緣石，
    正面者以緣石高度為準外，其餘皆為10公分。道路交通標誌
    標線號誌設置規則第169條第1項、第2項亦定有明文。而禁
    止臨時停車紅實線之設置，係為考量路段實際條件及行車安
    全確不適停車所繪設，目的在禁止所有車輛於繪設該類標線
    「路段」上之任何停車行為，故其禁止停車之效力係包括標
    線之左右兩側至路權範圍為止，亦即基於道路交通標誌標線
    號誌設置規則第169條第1項之立法意旨並求法律適用之一致
    性，於道路緣石正面或頂面、無緣石道路於路面邊緣30公分
    等處所所劃設之禁止臨時停車紅實線，其禁止臨時停車路段
    除該標線以外之路幅，係屬騎樓或人行道者，應依其相關規
    定舉發外，其禁停路段並無左右內外之分，合先敘明。
四、經查：
  (一)異議人所有車牌號碼3956-NR號自用小客車，於上開時地因
    在禁止臨時停車處所停車，經臺南縣警察局交通警察隊員警
    製單逕行舉發，並經原處分機關裁處如前所述之裁罰等情，
    有臺南縣警察局98年8月26日南縣警交字第M00000000號舉發
    違反道路交通管理事件通知單及原處分機關98年11月3日嘉
    監南字第裁74-M00000000號裁決書各1份附卷可稽。
  (二)異議人以禁止臨時停車標示位置不明顯，其無法看清楚等語
    置辯；惟經本院勘驗違規當時警員所拍攝之採證錄影光碟之
    結果，經開啟檔名「M2U04061.MPG」之錄影內容，見：車牌
    號碼3956-NR號車停在舖設紅磚之人行道上，該人行道路緣
    繪有禁止臨時停車之紅色標線，該紅色標線清晰可見，其繪
    設之位置在上開車輛之車身後方，此有本院99年2月22日勘
    驗筆錄在卷可稽。而上開紅色標線係為禁止臨時停車標線，
    係為持有駕駛執照之人均有所知悉，本不待主管機關另行架
    設「禁止停車標示牌」用以告示之，異議人為持有駕照之人
    ，自不得諉為不知，是本件違規地點之禁止臨時停車標線並
    無標示不明顯之情事，異議人此部分之辯詞，尚難採信。因
    此，異議人所有之車牌號碼3956-NR號自小客車停在繪有禁
    止臨時停車標線路段之人行道上，依上開說明，係在禁止臨
    時停車處所停車之違規行為，顯可認定。
  (三)至異議人稱上開違規地點，有同一個圓環兩種不同制度之情
    事等語；惟按道路交通標誌、標線、號誌，係由交通主管機
    關依道路交通狀況及用路人之需要，本於權責定之，有其裁
    量空間。異議人得循正當途徑，向主管機關陳述反映，促其
    檢討改善。惟該等標線設置在未依法定程序變更前，駕駛人
    仍有遵守該標線指示之義務，不得僅憑其個人認知或價值判
    斷，而任意決定遵守與否，否則將使交通秩序大亂，非但影
    響道路交通安全及其他用路人之權益，亦將使道路交通標誌
    、標線、號誌形同虛設。是異議人主觀上縱認該處有兩種制
    度，使其無法信服，然此亦應循其他正當途徑向主管機關陳
    述反映，無從據其個人主觀上之認知，作為免責事由。
  (四)又異議人另辯稱警察搶報拖吊車輛當績效等語；惟查，執法
    單位人員就違規事件積極取締係其職務內應為之行為，並無
    何違法之處，故異議人尚無以此理由而解免其自身違規之責
    任。是異議人以上開情詞置辯，亦無足採。
  (五)綜上所述，異議人所有車牌號碼3956-NR號自用小客車，於
    上揭時、地確有在禁止臨時停車處所停車之違規事實既經認
    定如前，則原處分機關以異議人違反道路交通管理處罰條例
    第56條第1項第1款之規定，並參酌違反道路交通管理事件統
    一裁罰基準表之內容，裁處異議人罰鍰900元之處分，核無
    不當，本件異議人之異議為無理由，應予駁回。
五、據上論結，應依道路交通管理處罰條例第87條第2項、道路
    交通案件處理辦法第19條，裁定如主文。
中    華    民    國    99    年    3     月    3     日
                    交通法庭  法  官 張家瑛
以上正本證明與原本無異。
如不服本裁定，應於收受送達後5日內向本院提出抗告狀。（應
附繕本）
                              書記官 李淑惠
中    華    民    國    99    年    3     月    5     日

司法院資訊處製作；財團法人民間司法改革基金會備份。
